<!DOCTYPE html PUBLIC "-//W3C//DTD XHTML 1.0 Transitional//EN" "http://www.w3.org/TR/xhtml1/DTD/xhtml1-transitional.dtd">
<html xmlns="http://www.w3.org/1999/xhtml">
<head>
	<meta http-equiv="Content-Type" content="text/html; charset=iso-8859-1" />
	<title>Ymmärrä suomea</title>
	<style type="text/css" media="all">@import "css/styles.css";</style>
	<script type="text/javascript" src="swfobject.js"></script>
</head>
<body class="font-medium">
	<div id="main-wrapper">
		<div id="topbar"></div>
		<div id="main-menu">
			<table cellspacing="0" cellpadding="0" border="0" class="add-links"><tr>
				<td class="item"><img class="raquo" src="i/raquo.gif" alt="" height="7" width="4" /><a href="/ymmarra/index.php?moduli=sanakirja">Sanakirja</a></td>
				<td class="item"><img class="raquo" src="i/raquo.gif" alt="" height="7" width="4" /><a href="/ymmarra/index.php?moduli=verbit">Verbiluettelo</a></td>
				<td class="item"><img class="raquo" src="i/raquo.gif" alt="" height="7" width="4" /><a href="/ymmarra/index.php?moduli=kielioppi">Kielioppi</a></td>
			</tr></table>
			<table cellspacing="0" cellpadding="0" border="0"><tr>
				<td class="item"><img class="raquo" src="i/raquo.gif" alt="" height="7" width="4" /><a href="/ymmarra/index.php">Etusivu</a></td>
				<td class="item"><img class="raquo" src="i/raquo.gif" alt="" height="7" width="4" /><a href="/ymmarra/index.php?moduli=tekstit">Lukutekstit</a></td>
			</tr></table>
		</div>
		<div id="content">
			<table cellspacing="0" cellpadding="0" border="0" id="content-wrapper"><tr>
				<td>
					<div id="left-menu">
												<div class="header-verb"><span>Verbit</span></div>
						<div class="menu">
								<div class="init"><a href="/ymmarra/index.php?moduli=verbit&kirjain=a">A</a></div>
								<div class="init"><a href="/ymmarra/index.php?moduli=verbit&kirjain=e">E</a></div>
								<div class="init"><a href="/ymmarra/index.php?moduli=verbit&kirjain=h">H</a></div>
								<div class="init"><a href="/ymmarra/index.php?moduli=verbit&kirjain=i">I</a></div>
								<div class="init"><a href="/ymmarra/index.php?moduli=verbit&kirjain=j">J</a></div>
								<div class="init"><a href="/ymmarra/index.php?moduli=verbit&kirjain=k">K</a></div>
								<div class="init"><a href="/ymmarra/index.php?moduli=verbit&kirjain=l">L</a></div>
								<div class="init"><a href="/ymmarra/index.php?moduli=verbit&kirjain=m">M</a></div>
								<div class="init"><a href="/ymmarra/index.php?moduli=verbit&kirjain=n">N</a></div>
								<div class="init"><a href="/ymmarra/index.php?moduli=verbit&kirjain=o">O</a></div>
								<div class="init"><a href="/ymmarra/index.php?moduli=verbit&kirjain=p">P</a></div>
								<div class="init"><a href="/ymmarra/index.php?moduli=verbit&kirjain=r">R</a></div>
								<div class="init"><a href="/ymmarra/index.php?moduli=verbit&kirjain=s">S</a></div>
								<div class="init"><a href="/ymmarra/index.php?moduli=verbit&kirjain=t">T</a></div>
								<div class="init"><a href="/ymmarra/index.php?moduli=verbit&kirjain=u">U</a></div>
								<div class="init"><a href="/ymmarra/index.php?moduli=verbit&kirjain=v">V</a></div>
								<div class="init"><a href="/ymmarra/index.php?moduli=verbit&kirjain=y">Y</a></div>
								<div class="init"><a href="/ymmarra/index.php?moduli=verbit&kirjain=Ä">Ä</a></div>
						</div>					</div>
				</td>
				<td>
					<div id="main-content">
						<div id="path">
							<a href=".">Etusivu</a> &gt; <a href="/ymmarra/index.php?moduli=verbit&kirjain=A">A</a>						</div>
													<h1>ASTUA</h1>
						<table cellspacing="0" cellpadding="0" border="0">
							<tr>
								<td colspan="2" style="padding-bottom:10px;"><strong>Aktiivin indikatiivi</strong></td>
							</tr>
							<tr>
								<td><pre>PREESENS                   
minä     astun             
sinä     astut             
hän      astuu             
me       astumme           
te       astutte           
he       astuvat           

PASSIIVI
         astutaan          

IMPERFEKTI                 
         astuin            
         astuit            
         astui             
         astuimme          
         astuitte          
         astuivat          

PASSIIVI
         astuttiin         

PERFEKTI
olen     astunut           
olet     astunut           
on       astunut           
olemme   astuneet          
olette   astuneet          
ovat     astuneet          

PASSIIVI
on       astuttu           

PLUSKVAMPERFEKTI
olin     astunut           
olit     astunut           
oli      astunut           
olimme   astuneet          
olitte   astuneet          
olivat   astuneet          

PASSIIVI
oli      astuttu           
</pre></td>
								<td>&nbsp;&nbsp;&nbsp;</td>
								<td><pre>  KIELTOMUOTO
  en        astu
  et        astu
  ei        astu
  emme      astu
  ette      astu
  eivät     astu


  ei        astuta

   
  en        astunut
  et        astunut
  ei        astunut
  emme      astuneet
  ette      astuneet
  eivät     astuneet


  ei        astuttu


  en    ole astunut
  et    ole astunut
  ei    ole astunut
  emme  ole astuneet
  ette  ole astuneet
  eivät ole astuneet


  ei    ole astuttu


  en    ollut  astunut
  et    ollut  astunut
  ei    ollut  astunut
  emme  olleet astuneet
  ette  olleet astuneet
  eivät olleet astuneet


  ei    ollut  astuttu
</pre></td>
							</tr>
						</table>
						<table cellspacing="0" cellpadding="0" border="0">
							<tr>
								<td colspan="2" style="padding-bottom:10px;"><strong>Aktiivin konditionaali</strong></td>
							</tr>
							<tr>
								<td><pre>PREESENS
minä     astuisin          
sinä     astuisit          
hän      astuisi           
me       astuisimme        
te       astuisitte        
he       astuisivat        

PASSIIVI 
         astuttaisiin      

PERFEKTI
olisin   astunut           
olisit   astunut           
olisi    astunut           
olisimme astuneet          
olisitte astuneet          
olisivat astuneet          

PASSIIVI
olisi    astuttu           
</pre></td>
								<td>&nbsp;&nbsp;&nbsp;</td>
								<td><pre> 
  en        astuisi
  et        astuisi
  ei        astuisi
  emme      astuisi
  ette      astuisi
  eivät     astuisi


  ei        astuttaisi


  en    olisi  astunut
  et    olisi  astunut
  ei    olisi  astunut
  emme  olisi  astuneet
  ette  olisi  astuneet
  eivät olisi  astuneet


  ei    olisi  astuttu
</pre></td>
							</tr>
						</table>
						<table cellspacing="0" cellpadding="0" border="0">
							<tr>
								<td colspan="2" style="padding-bottom:10px;"><strong>Aktiivin potentiaali</strong></td>
							</tr>
							<tr>
								<td><pre>PREESENS
minä     astunen           
sinä     astunet           
hän      astunee           
me       astunemme         
te       astunette         
he       astunevat         

PASSIIVI
         astuttaneen       

PERFEKTI
lienen   astunut           
lienet   astunut           
lienee   astunut           
lienemme astuneet          
lienette astuneet          
lienevät astuneet          

PASSIIVI
lienee   astuttu           
</pre></td>
								<td>&nbsp;&nbsp;&nbsp;</td>
								<td><pre> 
  en        astune
  et        astune
  ei        astune
  emme      astune
  ette      astune
  eivät     astune


  ei        astuttane


  en    liene  astunut
  et    liene  astunut
  ei    liene  astunut
  emme  liene  astuneet
  ette  liene  astuneet
  eivät liene  astuneet


  ei    liene  astuttu
</pre></td>
							</tr>
						</table>
						<table cellspacing="0" cellpadding="0" border="0">
							<tr>
								<td colspan="2" style="padding-bottom:10px;"><strong>Aktiivin imperatiivi</strong></td>
							</tr>
							<tr>
								<td><pre>PREESENS

(sinä)   astu              
(hän)    astukoon          
(me)     astukaamme        
(te)     astukaa           
(he)     astukoot          

PASSIIVI
         astuttakoon       

PERFEKTI

ole      astunut           
olkoon   astunut           
olkaamme astuneet          
olkaa    astuneet          
olkoot   astuneet          

PASSIIVI
olkoon   astuttu           
</pre></td>
								<td>&nbsp;&nbsp;&nbsp;</td>
								<td><pre> 

  älä       astu  
  älköön    astuko
  älkäämme  astuko
  älkää     astuko
  älkööt    astuko


  älköön    astuttako



  älä      ole  astunut
  älköön   olko astunut
  älkäämme olko astuneet
  älkää    olko astuneet
  älkööt   olko astuneet


  älköön   olko astuttu
</pre></td>
							</tr>
						</table>
						<table cellspacing="0" cellpadding="0" border="0">
							<tr>
								<td colspan="2" style="padding-bottom:10px;"><strong>Verbin nominaalimuodot</strong></td>
							</tr>
							<tr>
								<td><pre>I INFINITIIVI              
Lyhyempi muoto:            
         astua             

Pitempi muoto:             
         astuakseni        
         astuaksesi
         astuakseen
         astuaksemme
         astuaksenne
         astuakseen

III  INFINITIIVI           
inessiivi    astumassa     
elatiivi     astumasta     
illatiivi    astumaan      
adessiivi    astumalla
abessiivi    astumatta     
instruktiivi astuman       
                           
Passiivi
instruktiivi astuttaman    
                           
                           
</pre></td>
								<td>&nbsp;&nbsp;&nbsp;</td>
								<td><pre>  II INFINITIIVI
  inessiivi     astuessa
  instruktiivi  astuen

  Passiivi
  inessiivi     astuttaessa






  IV INFINITIIVI
  nominatiivi   astuminen
  partitiivi    astumista
   

  I PARTISIIPPI
  aktiivi       astuva
  passiivi      astuttava

  II PARTISIIPPI
  aktiivi       astunut
  passiivi      astuttu
</pre></td>
							</tr>
						</table>

					</div>
				</td>
			</tr></table>		</div>
		<div id="footer"><a href="http://www.oph.fi/"><img src="i/oph_logo_ymmarrasuomea.gif" width="157" height="35" alt="OPH" /></a></div>
	</div>
</body>
</html>
